臺灣宜蘭地方法院刑事判決　　　　　　95年度交簡上字第30號
上　訴　人　甲○○
即　被　告
選任辯護人　陳為祥律師
上列被告因犯公共危險案件，不服本院宜蘭簡易庭於中華民國95
年10月5日所為95年度宜交簡字第144號第一審判決（聲請簡易判
決處刑案號：95年度偵字第3133號），提起上訴，本院合議庭為
第二審判決如下：
    主  文
上訴駁回。
甲○○緩刑貳年。
    事　實
一、甲○○於民國95年8月11日凌晨2時許，在宜蘭縣礁溪鄉龍潭
    風景區附近飲酒，已達不能安全駕駛動力交通工具之程度，
    仍於同日凌晨3時許，駕駛車號JA-8688號自用小客車，欲返
    回其位於宜蘭縣宜蘭市○○路29巷3弄42號之住處，嗣於同
    日凌晨3時30分許，於行經宜蘭縣宜蘭市○○路之果菜市場
    （原判決誤載為綠九市場）大門前時，甲○○因酒後不勝酒
    力影響駕駛，而自後方追撞同向停放於路旁蕭塗所有之農用
    拼裝車，於同日凌晨4時53分許，經警對其測試飲酒後其呼
    氣所含酒精濃度，仍達每公升0.77毫克。
二、案經宜蘭縣警察局宜蘭分局報請臺灣宜蘭地方法院檢察署檢
    察官偵查聲請簡易判決處刑。
    理  由
一、上開事實，業據被告甲○○於偵查及本院審理時坦承不諱，
    並經證人蕭塗於警詢時證述明確，復有道路交通事故現場圖
    、道路交通事故調查報告表、酒精濃度檢測單、刑法第185
    條之3案件測試觀察記錄表、同心圓測試單、現場照片7張在
    卷可稽，核均與被告上開任意性之自白相符，自堪信為真實
    ，本件事證明確，被告飲用酒類後不能安全駕駛動力交通工
    具而仍駕駛之犯行堪以認定，應依法論科。
二、核被告所為，係犯刑法第185條之3之服用酒類不能安全駕駛
    動力交通工具而駕駛罪。原審依刑事訴訟法第449條第1項前
    段、第454條第2項、刑法第185條之3、第41條第1項前段，
    刑法施行法第1條之1之規定，逕以簡易判決判處拘役40日，
    如易科罰金以新臺幣1000元折算1日，其認事用法，除引用
    聲請書之記載，將發生撞擊之校舍路果菜市場誤載為綠九市
    場外，均無不合，量刑亦屬妥適。被告上訴意旨否認上開事
    實，為無理由，應予駁回。查被告前未曾受有期徒刑以上刑
    之宣告，有卷附臺灣高等法院被告全國前案記錄表可按，其
    因一時失慮，偶罹刑章，於本院審理時，復坦承犯行，堪認
    被告犯後已知悔悟，是其經此教訓，應知警惕，當無再犯之
    虞，本院因認其所受之宣告刑，以暫不執行為適當，併予宣
    告緩刑2年，以啟自新。
據上論斷，應依刑事訴訟法第455條之1第1項、第3項、第368條
，刑法第74條第1項第1款，判決如主文。
本案經檢察官賴慶祥到庭執行職務。
中　　華　　民　　國　　96　　年　　1 　　月　　30　　日
                  刑事第二庭審判長法  官  黃永勝
                        　        法  官  楊坤樵
                                  法  官  鄭貽馨
以上正本證明與原本無異。
本件不得上訴。
                                  書記官  林嘉萍
中　　華　　民　　國　　96　　年　　1 　　月　　31　　日
附錄本案論罪科刑法條全文；
中華民國刑法第185條之3
服用毒品、麻醉藥品、酒類或其他相類之物，不能安全駕駛動力
交通工具而駕駛者，處1年以下有期徒刑、拘役或3萬元以下罰金
。
